臺灣彰化地方法院刑事判決　　　　　　　　　　　　九十三年度訴字第一二二號
　　公　訴　人　臺灣彰化地方法院檢察署檢察官
　　被　　　告　乙○○
右列被告因偽造文書等案件，經檢察官提起公訴（九十三年度偵字第六二四八號），
由本院合議庭裁定依簡式審判程序審理判決如左：
        主  文
乙○○連續行使偽造私文書，足以生損害於他人，處有期徒刑陸月，如易科罰金，以
佰元折算壹日。如附表貳所示之物均沒收之。
        事  實
一、乙○○前曾因於民國九十三年四月七日之共同竊盜他人所有之白鐵、電線、馬達
    等物及冒名應訊之偽造署押犯行，於九十三年七月三十日經臺灣南投地方法院以
    九十三年度易字第二九一號案件分別判處有期徒四月、三月（均得易科罰金），
    並定應執行刑為有期徒刑六月，得易科罰金在案，並已於九十三年八月二十六日
    確定（尚未執行完畢，不構成累犯）。其於九十三年四月七日為前開共同竊盜犯
    行並於同日晚間遭警查獲後，本已無再行竊盜之意，惟於九十三年四月十二日上
    午（起訴書誤載為中午十二時許），前往女友丙○○（非屬同財共居之親屬，當
    時丙○○人在美國）位於彰化縣鹿港鎮山崙里山寮巷五八之一號住處作客、探視
    丙○○之父母之際，於同日下午某時在丙○○上址住處房間內，因見桌上放置有
    丙○○所有之玉山銀行信用卡（卡號：0000000000000000號）
    一張，竟又另行突萌竊取上開信用卡加以盜刷消費之為自己不法所有意圖之犯意
    ，乘丙○○人在國外、且房間內無人之機會，徒手竊得上開丙○○所有之信用卡
    一張得逞。
二、乙○○竊得上開丙○○所有之玉山銀行信用卡一張後，乃基於冒名盜刷前開信用
    卡、在信用卡簽帳單冒簽「丙○○」署名持以行使，以遂其詐欺取財之為自己不
    法所有意圖之概括犯意，先、後於如附表壹編號一至五所示之時間，前往附表壹
    編號一至五所示之地點，連續施用詐術，持用上開所竊取之丙○○所有玉山銀行
    信用卡一張，佯為表示欲購買手機、金飾或加油，並在如附表壹編號一至五所示
    消費金額之簽帳單上偽簽「丙○○」之署名各一枚（一式有其餘複寫聯者，每張
    另有複寫之「丙○○」署名各一枚），偽造完成該信用卡簽帳單後，交付與如附
    表壹編號一至五所示已成年之通訊行、銀樓及加油站人員而主張係「丙○○」簽
    認該帳款之意思而加以行使，使前揭人員誤認係真正持卡人刷卡消費，因陷於錯
    誤乃交付如附表壹編號一至五所示消費金額價值之手機、金飾及油類，足以生損
    害於玉山銀行、丙○○及如附表壹編號一至五所示商家之負責人等人。嗣因丙○
    ○之妹妹蕭秀如接獲上開信用卡之帳單查覺有異，並向玉山銀行反應上情，經玉
    山銀行信用卡部專員甲○○於九十三年六月十日前往警局制作筆錄，乃為警循線
    查獲。
三、案經彰化縣警察局彰化分局報請臺灣彰化地方法院檢察署檢察官偵查起訴，由本
    院合議庭裁定依簡式審判程序審理。
        理  由
一、訊據被告乙○○對於右揭事實坦承不諱，又被告於本院準備程序時陳稱：九十三
    年四月七日是因為共犯曾阿龍叫伊幫忙搬白鐵等物，才會為經臺灣南投地方法院
    以九十三年度易字第二九一號案件判決確定之竊盜行為，其在竊盜當天晚上就為
    警查獲，被警查獲後並沒有想過要再竊盜，後來因為丙○○在美國，伊於九十三
    年四月十二日偕同其先前與丙○○所生之小孩，前往丙○○住處探視其父母親時
    ，於該日下午在丙○○房內，見前揭玉山銀行信用卡一張放置在桌上，才臨時起
    意竊取該信用卡等語，且衡以被告於九十三年四月七日與曾阿龍共犯之竊盜行為
    ，與本案之竊盜犯行，二者竊盜行為之態樣並不相同，堪認被告上開於本院準備
    程序所陳係屬真實而為可信；從而，被告本案所為之竊盜行為與被告前開經臺灣
    南投地方法院以九十三年度易字第二九一號判決確定之竊盜犯行間，二者係屬各
    別起意之數罪關係，足以認定。此外，復有證人蕭秀如、甲○○二人於警詢時之
    證述、刷卡消費明細表一紙、其上有「丙○○」偽造署押各一枚之信用卡簽帳單
    影本四紙在卷可佐，本件事證明確，被告犯行洵堪認定。
二、按信用卡之交易過程，係持卡人向特約商店提示信用卡，由持卡人在簽帳單上簽
    名，確認交易之標的及金額，再由特約商店核對該信用卡之有效性及持卡人之同
    一性無訛後，特約商店即據以通知聯合信用卡處理中心轉知發卡機構撥款，故簽
    帳單具有持卡人與特約商店之交易契約書之性質，並具有持卡人經由聯合信用卡
    處理中心請求發卡機構撥款之請求書或指示文件之性質，性質上係屬刑法第二百
    十條之私文書（最高法院九十一年度台上字第五二○九號判決意旨參照）。故核
    被告所為，係犯刑法第三百二十條第一項之普通竊盜罪、第二百十六條、第二百
    十條之行使偽造私文書罪、第三百三十九條第一項之詐欺取財罪。其偽造署押之
    行為，為偽造私文書之部分行為；偽造私文書之低度行為，為行使偽造私文書之
    高度行為所吸收，均不另論罪。被告先後各五次之行使偽造私文書、詐欺取財犯
    行，均時間緊接，犯罪構成要件相同，顯各係基於概括之犯意反覆為之，均為連
    續犯，應依連續犯之規定，各論以一罪，並均加重其刑。被告所犯上開普通竊盜
    、連續行使偽造私文書、連續詐欺取財三罪間，有方法結果之牽連關係，為牽連
    犯，應依刑法第五十五條之規定，從一重之連續行使偽造私文書罪處斷。爰審酌
    被告之素行、犯罪之動機、目的係為圖得一己之私利、竊盜信用卡以冒名盜刷而
    詐欺取財之手段、次數、詐取財物價值、所生危害及犯罪後之態度等一切情狀，
    量處如主文所示之刑，並諭知易科罰金之折算標準，以示懲儆。
三、如附表貳編號一所示信用卡簽帳單消費者收執聯以外之其餘他聯（均未扣案）上
    偽造之「丙○○」署押，均應依刑法第二百十九條規定宣告沒收之（最高法院四
    十三年台上字第七四七號判例意旨參照）；又如附表貳編號二所示信用卡簽帳單
    消費者收執聯（未扣案，惟無證據已滅失），則均應依刑法第三十八條第一項第
    二款規定宣告沒收之，至其上偽造之署押，已為上開簽帳單本體之一部，故不再
    另行為沒收之諭知（最高法院六十三年台上字第二七七○號判例參照）。
據上論斷，應依刑事訴訟法第二百七十三條之一第一項、第二百九十九條第一項前段
，刑法第五十六條、第二百十六條、第二百十條、第三百二十條第一項、第三百三十
九條第一項、第五十五條、第二百十九條、第三十八條第一項第二款，罰金罰鍰提高
標準條例第一條前段、第二條，判決如主文。
本案經檢察官邱鼎文到庭執行職務
中      華      民      國      九十四      年    二    月    二十五    日
                                臺灣彰化地方法院刑事第三庭
                                  法      官  李  雅  俐
右正本證明與原本無異。
如不服本判決，應於判決送達後十日內，向本院提出上訴狀（須附繕本）。
告訴人或被害人對於判決如有不服具備理由請求檢察官上訴者，其上訴期間之計算係
以檢察官收受判決正本之日期為準。
                                  法院書記官  陳  秀  娟
中      華      民      國      九十四      年    三    月      四      日
附錄論罪科刑法條：
刑法第二百十條：
偽造、變造私文書，足以生損害於公眾或他人者，處五年以下有期徒刑。
刑法第二百十六條：
行使第二百十條至第二百十五條之文書者，依偽造、變造文書或登載不實事項或使登
載不實事項之規定處斷。
刑法第三百二十條第一項：
意圖為自己或第三人不法之所有，而竊取他人之動產者，為竊盜罪，處五年以下有期
徒刑、拘役或五百元以下罰金。
刑法第三百三十九條第一項：
意圖為自己或第三人不法之所有，以詐術使人將本人或第三人之物交付者，處五年以
下有期徒刑、拘役或科或併科一千元以下罰金。
附表壹：
┌──┬──────┬───────────┬──────┬──────┐
│編號│  時    間  │    地        點      │ 消費金額   │詐得物品    │
│    │  （民國）  │                      │（新台幣）  │            │
├──┼──────┼───────────┼──────┼──────┤
│一  │九十三年四月│南投縣南投市○○路二五│八千九百元。│行動電話一支│
│    │十日下午三時│六號「明利通訊行」。  │            │。          │
│    │餘許。      │                      │            │            │
├──┼──────┼───────────┼──────┼──────┤
│二  │九十三年四月│南投縣草屯鎮○○路七二│一萬五千元。│黃金手鍊一條│
│    │十六日下午七│號「凱薩珠寶銀樓」。  │            │。          │
│    │時許。      │                      │            │            │
├──┼──────┼───────────┼──────┼──────┤
│三  │九十三年四月│南投縣草屯鎮○○路六四│五百元。    │油品。      │
│    │二十五日下午│二號「山隆通運」加油站│            │            │
│    │二時二十九分│（中國石油）。        │            │            │
│    │許。        │                      │            │            │
├──┼──────┼───────────┼──────┼──────┤
│四  │九十三年四月│南投縣草屯鎮○○路○段│二百元。    │油品。      │
│    │十八日下午二│一號「欣林加油站」（中│            │    │
│    │時十七分許。│國石油）。            │            │            │
├──┼──────┼───────────┼──────┼──────┤
│五  │九十三年五月│南投縣名間鄉○○路一０│三百元。    │油品。      │
│    │四日上午十一│三號「福懋加油站」（台│            │            │
│    │時四十四分許│塑石油）。            │            │            │
│    │。          │                      │            │            │
└──┴──────┴───────────┴──────┴──────┘
附表貳：
一、如附表壹編號一至五所示消費之信用卡簽帳單消費者收執聯以外之其餘他聯（均
    未扣案）上偽造之「丙○○」署押（每聯各一枚）。
二、如附表壹編號一至五所示消費之信用卡簽帳單消費者收執聯。
